【裁判字號】    90,訴,2205
【裁判日期】    901116
【裁判案由】    返還借款
【裁判全文】
臺灣臺北地方法院民事判決  九十度訴字第二二○五號
    原      告  台灣中小企業銀行股份有限公司
    法定代理人  王榮周
    訴訟代理人  甲○○
    被      告  乙○○
右當事人間請求返還借款事件，本院判決如左：
    主    文
被告應給付原告新台幣捌拾肆萬陸仟捌佰伍拾元及自民國八十九年六月二十九日起至
清償日止，按年息百分之十點八九五計算之利息，並自民國八十九年七月二十九日起
至八十九年十二月二十八日止，按上開利率百分之十，自八十九年十二月二十九日起
至清償日止，按上開利率百分之二十計付之違約金。
訴訟費用由被告負擔。
本判決於原告以新台幣貳拾捌萬貳仟元供擔保後，得假執行。
    事    實
甲、原告方面：
一、聲明：除假執行擔保金額外，如主文所示。
二、陳述：
（一）被告於民國七十九年十二月二十八日邀同案外人胡光裕、劉文正、劉文標及張
      雁昆為連帶保證人，向原告借款新台幣（下同）一百五十萬元，借款期間約定
      自七十九年十二月二十八日起至九十年四月十二月二十八日止，利息依年息百
      分之十二點七五計算，如嗣後原告銀行基本放款利率調整時，自通告日起改按
      新通告基本放利率加百分之二點三七五機動調整（目前其利率為百分之十點八
      九五），本金及利息自八十年一月二十八日起分一百八十期按月攤還，逾期償
      還本金、利息或本息時，按借款總餘額，自應償付日起，逾期在六個月以內部
      分照約定利率百分之十，逾期超過六個月部分照約定利率百分之二十加付違約
      金，今被告自八十九年六月二十八日起即未依約繳納本息，依約已喪失期限利
      益，應立即清償如上開訴之聲明所示之本息及違約金，屢經催討，迄未清償。
（二）依兩造簽訂之授信約定書第十二條之約定，被告同意以貴院為第一審合意管轄
      法院。
三、證據：提出借據影本一份及授信約定書影本等件為證。
乙、被告方面：
一、聲明：駁回原告之訴，如受不利之判決願供擔保請准宣告假執行。
二、陳述：
    被告於七十九年間任職廣億證券股份有限公司（下稱廣億公司），因廣億公司股
    東張雁昆另經營長安高爾夫球場，而向該公司員工推銷球證，因此整批員工於七
    十九年十二月二十八日向當時為台灣省政所屬行庫辦理消費性貸款以購球證，在
    銀行要求下先簽署各項銀行之制式文件（當時文件均為空白），事後被告認為不
    妥，而放棄購球證之念，要求原告取消之前簽署之文件，當時原告人員亦口頭承
    諾照辦，且因被告並未取得，而便認為該項貸款未核定而未予理會，且自七十九
    年十二月以來，被告亦未曾繳納過任何本息，直至九十年四月貴院通知，如知本
    案。十一年來，未曾收到過銀行或任何其他通知，原告如此行事，被告深感不解
    、氣憤、無助，經私下查訪，得知當時廣億公司同事，有十數人有類似情形而認
    事有蹊蹺，被告質疑該筆貸款流向何處？自七十九年至今究竟何人繳納本息？為
    何繳納？為何這期間銀行從未照會過被告？是否有作業上之隱瞞或瑕疵？原告在
    本件貸款之程序及正當性均有疑問。
三、證據：聲請訊問證人林明珠、歐陽琴菊。
    理    由
一、本件原告之原法定代理人丙○○於九十年八月二十九日職務調動離職，自九十年
    八月三十日起由新法定代理人王榮周接任，原告聲請承受訴訟，合於民事訴訟法
    第一百七十五條規定，合先敘明。
二、原告起訴主張：原告主張之事實，已據其提出與所述相符之
                為證。被告則未提出書狀答辯以供斟酌，應認原告之主張為可採信。
  二、
丙、假執行之宣告：
  原告陳明願供擔保，請求宣告假執行，核無不合，茲酌定相當之擔保金額，予以准許。
丁、結論：
  本件原告之訴為有理由，依民事訴訟法第三百八十五條第一項前段、第七十八條、第八十五第二項、第三百九十
  條第二項，判決如主文。
中      華      民      國    九十      年     十一     月     十六     日
                                            民事第三庭法      官  李維心
右為正本係照原本作成
如對本判決上訴，須於判決送達後廿日內向本院提出上訴狀
中      華      民      國    九十      年     十一     月     十六     日
~B法院書記官  林梅珍


司法院資訊處製作；財團法人民間司法改革基金會備份。
